【裁判字號】    97,執消債更,189
【裁判日期】    980601
【裁判案由】    更生事件
【裁判全文】
臺灣屏東地方法院民事裁定         97年度執消債更字第189號
聲  請  人
即  債務人    乙○○○○○○
律      師    李淑妃律師
債  權  人    台新國際商業銀行股份有限公司
法定代理人    蔡孟
債  權  人    日盛國際商業銀行股份有限公司
法定代理人    陳國和
債  權  人    萬泰商業銀行股份有限公司
法定代理人    周榮生
代  理  人    丙○○
債  權  人    兆豐國際商業銀行股份有限公司
法定代理人    王榮周
債  權  人    渣打國際商業銀行股份有限公司
法定代理人    麥侃哲
債  權  人    聯邦商業銀行股份有限公司
法定代理人    李憲章
代  理  人    甲○○
債  權  人    中國信託商業銀行股份有限公司
法定代理人    羅聯福
債  權  人    香港商香港上海匯豐銀行股份有限公司
法定代理人    韋力行
債  權  人    荷商荷蘭銀行股份有限公司
法定代理人    經天瑞
債  權  人    大眾商業銀行股份有限公司
法定代理人    陳建平
代  理  人    丁○○
上列當事人聲請消費者債務清理事件，本院裁定如下：
    主  文
債務人所提如附件一所示之更生方案應予認可。
債務人在未依更生條件全部履行完畢前，應受如附件二之生活限
制。
    理  由
一、按債務人有薪資、執行業務所得或其他固定收入，法院認更
    生方案之條件公允者，得不經債權人會議可決，逕依債務人
    之聲請或依職權以裁定認可更生方案；法院為認可之裁定時
    ，因更生方案履行之必要，對於債務人在未依更生條件全部
    履行完畢前之生活程度，得為相當之限制，消費者債務清理
    條例第64條第1項、第62條第2項分別定有明文。
二、查本件債務人聲請更生，前經本院97年度消債更字第405 號
    裁定開始更生程序在案，有上開裁定乙份在卷可參，而其所
    提如附件一所示之更生方案，經本院於98年3 月31日以屏院
    惠民執宙字第97執消債更189 號函債權人表示意見而未可決
    ，又債務人目前任職於中央健康保險局確有薪資、執行業務
    所得或其他固定收入等情，亦有薪俸單在卷足憑。再觀諸債
    務人所提附件一所示之更生方案，其條件為：以每月為一期
    ，逢每年二月清償新台幣（下同）62,000元，剩餘每期清償
    12,000元，分8 年、96期清償，總清償金額為1,552,000 元
    ，清償成數為61% 。經查，債務人稱其有長女林軒綸（83年
    5 月17日生）、次女林依親（89年2 月8 日生）須扶養，其
    夫林帛翰自97年3 月份失業後目前並無工作，且為避免勞保
    中斷，目前是加保於屏東縣推銷員職業工會，其全家目前所
    居住之屋（坐落屏東市○○里○○街84號）為公公林玉柱（
    民國20年11月8 日生）所有等情，有戶籍謄本、財政部臺灣
    省南區國稅財產歸屬資料清單及勞工保險被保險人投保資料
    表附卷可稽，堪為可採，至於公公扶養費部分，依民法第
    1115條負扶養義務人有數人時，直系血親卑親屬列為第一順
    序，是債務人之配偶應優先債務人負扶養之義務，債務人就
    此部分之主張顯無理由，惟審酌債務人每月薪資32,597元，
    有薪俸單附卷可稽，其薪資扣除每月之還款金額12,000元後
    只餘20,597元供本身及受扶養人（二女）每月之生活支出，
    平均每人之生活費約為6,865 元，已低於行政院主計處公告
    之98年度臺灣省每人每月最低生活費9,829 元，另債務人稱
    其任職之中央健康保險局業於98年改制，自99年起比照一般
    公務單位發放獎金，因此逢每月二月時債務人將工作獎金之
    五萬元作為更生方案金額，亦屬可行。另審酌債務人配偶目
    前並無工作，有勞工保險被保險人投保資料表附卷可稽，且
    債務人與配偶名下復無土地、房屋或其他有變現價值之財產
    可資為清償之憑藉，亦有本院職權調取之95、96年稅務電子
    閘門財產所得調件明細表在卷足憑，債務人將每月薪資所得
    做為更生方案之還款來源，其所提更生方案核屬公允、適當
    、可行。
三、再查，(1)債務人於七年內並無曾依破產法或本條例規定受免
    責之情形，有本院查詢表乙紙附卷可稽；且(2)債務人並無財
    產，亦有本院職權調取之95、96年稅務電子閘門財產所得調
    件明細表在卷足憑，足認債務人之更生方案對於清算價值維
    持原則並無違背，其無擔保及無優先權債權受償總額，顯已
    高於法院裁定開始更生程序時，依清算程序所得受償之總額
    ；另查(3)債務人於95年所得總額為497,054 元、96年所得總
    額為559,355 元，97年月薪約32,597元，而債務人現更生方
    案總清償額1,552,000 元顯已逾其更生裁定前二年之全部所
    得，亦有本院依職權調取之95、96年稅務電子閘門財產所得
    調件明細表及薪俸表在卷足憑，是債務人之更生方案對於本
    條例第64條第2 項第4 款之可處分所得基準亦無違背，(4)又
    查債務人無違反本條例第63條第1 項各款之事由存在，綜上
    ，債務人上開更生方案並無本條例第64條第2 項所定不應認
    可之消極事由存在。
四、據上，本件債務人有薪資之固定收入，且其所提更生方案核
    屬公允、適當、可行，又無同條例第64條第2 項之消極事由
    存在，故不經債權人會議之可決，予以認可該更生方案，另
    依同條例第62條第2 項規定，就債務人在未依更生條件全部
    履行完畢前之生活程度，為相當之限制，爰裁定如主文。
中    華    民    國    98    年    6     月    1    日
                          司法事務官  王佑如
上為正本係照原本作成
如不服本裁定，應於裁定送達後10日內，以書狀向本院司法事務
官提出異議。
                          法院書記官  徐建功
中    華    民    國    98    年    6     月    3    日

司法院資訊處製作；財團法人民間司法改革基金會備份。
